【裁判字號】    89,判,158
【裁判日期】    890120
【裁判案由】    有線電視法
【裁判全文】
行  政  法  院  判  決                            八十九年度判字第一五八號
    原      告  眾樂有線播送系統股份有限公司
    代  表  人  甲○○
                              .
    被      告  行政院新聞局
右當事人間因有線電視法事件，原告不服行政院中華民國八十七年十一月二十七日台
八七訴字第五八三一四號再訴願決定，提起行政訴訟。本院判決如左︰
    主  文
原告之訴駁回。
    事  實
緣原告係有線電視節目播送系統業者，因跨區經營，經被告依行為時有線電視法第六
十四條規定，以八十六年九月三十日（八六）維廣五字第一三六四五號函處以罰鍰新
台幣（以下同）六十萬元，並令即刻停止違法設置之行為暨拆除所佈之纜線有案。嗣
台北市政府新聞處派員於八十六年十二月一日十時四十七分在台北市○○區○○街二
十六號前側錄發現原告之系統訊號，並發現原告所屬系統第十七頻道節目表中之台呼
為「眾樂有線播送系統」，而原告並未申請登記於台北市中正區設置有線播送系統，
被告乃再依行為時有線電視法第六十四條規定，以八十六年十二月十二日（八六）維
廣五字第一七二七二號函處以罰鍰八十萬元，並請即刻停止違法設置之行為暨拆除所
佈之纜線。原告不服，循序提起訴願、再訴願，遞遭決定駁回，遂提起行政訴訟。茲
摘敘兩造訴辯意旨如次：
原告起訴意旨及補充理由略謂︰一、緣原告為台北市大安區合法登記有案之有線電視
節目播送系統業者，柏傑有線播送系統股份有限公司（以下稱柏傑公司）及和平民主
有線播送系統股份有限公司（以下稱和平民主公司）前亦皆為合法登記在案之有線電
視節目播送系統業者，三方原各擁有獨立之系統網路。惟於民國八十五年間柏傑公司
及和平民主公司在市場之激烈競爭下，已入不敷出，乃關閉機房，委託原告供渠等有
線電視節目訊號，以降低經營成本。惟因杯水車薪，彼等仍不免於八十六年間相繼停
止營業。惟柏傑公司及和平民主公司於停業之前，所設播送系統即已遠達中正區。嗣
停止營業後，亦未拆除中正區○○路。故原告雖供應彼等於大安區之訂戶有線電視節
目訊號，惟因網路接連之特性，中正區內柏傑公司及和平民主公司之舊有訂戶仍可收
視原告之有線電視節目訊號，但原告絕未曾於中正區經營業務或設置任何有線電視系
統。詎被告未查明上情，竟僅以台北市政府新聞處人員於八十六年十二月一日在台北
市○○區○○街二十六號前錄得原告所屬系統之訊號，即認原告有跨區經營之情形，
並對原告處以八十萬元罰鍰，原告不服，提起訴願、再訴願遞遭決定駁回，爰依法起
訴。二、被告之認定事實，適用法律，頗多謬誤，茲析述如下：（一）台北市政府新
聞處雖於八十六年十二月一日在台北市○○區○○街二十六號前側錄得原告之訊號，
惟此僅能證明該纜線內有原告之訊號於其中流通，至於原告之訊號於該纜線中流通之
原因，則有多種可能，或該纜線係為他人所私接，或僅為借道通過該區，或為柏傑公
司、和平民主公司因其他需要所設置，此被告有義務予以查明，豈得僅憑側錄得原告
之訊號，即認定原告有「越區經營」及「非法設立有線電視系統」之依據。原告僅將
節目訊號提供予柏傑公司及和平民主公司，至於該節目訊號傳送至何處，則完全視柏
傑公司及和平民主公司與何收視戶締結契約，將網路架設至何處而定，非原告所能決
定。原告與柏傑公司、和平民主公司在中正區之訂戶既未簽定契約，又豈有「越區經
營」之情形，如有，亦應由被告證明。而該中正區之纜線既為柏傑公司或和平民主公
司所架設，豈有可能同時又是原告「非法設立之有線電視系統」。被告僅因於台北市
中正區○○街二十六號前側錄得原告訊號，殊不辨明「原告之訊號是否在該系統傳輸
」、「該系統是否為原告所設置」及「原告有無越區經營」，乃屬截然不同之事實，
竟將三者混為一談，羅織原告有「越區經營」及「未依本法規定申請許可，擅自設置
有線電視系統」之情形，進而以有線電視法第六十四條處罰，其認事用法之誤謬極大
。（二）被告一方面指摘原告無獨立頭端應予處罰，一方面又指原告違法設置播送系
統，亦應予以處罰，殊不知此二者乃屬互不相容，相互矛盾之事實。蓋被告如認定該
播送系統係為柏傑公司或和平民主公司所設置，而共用原告之頭端，則原告自無違法
設置有線播送系統之情形；而被告如認該播送系統係為原告所設置，則該系統之訊號
既係源自原告之頭端，原告又何曾與他人共用頭端。被告就事實未予查證清楚，即同
時以此二種自相矛盾之理由作為處罰之依據，其行政處分有違法不當之情形，自不待
言。退而言之，即使被告認原告有與他人共用頭端之情形，但綜觀修正前有線電視節
目播送系統暫行管理辦法（以下稱暫管辦法）第三條第一項第三款及同辦法第七條條
文，並無要求「業者應有獨立頭端」之規定，被告曲解法文原意，強謂上開規定「顯
係要求業者應有獨立頭端之立法意旨甚明」之說法顯然欠缺法律依據。況查，原告所
使用頭端之所有權確為原告所單獨擁有；再原告於辦理申請登記時，確已繳交頭端機
房地址及設備節目清冊資料；所屬播送系統亦確有節目表專用頻道，絲毫未曾違背前
述各項法令規定。至於原告是否將節目訊號提供予其他業者使用，則與原告本身有無
獨立頭端毫不相干（無獨立頭端者應係其他業者），被告指原告違反前述各項規定，
顯然於法無據。再退而言之，依大法官會議釋字第三百十三號解釋意旨，暫管辦法乃
係被告依據有線電視法第六十九條規定之授權所制定之命令。然該條就其授權之內容
及範圍並未具體明確規定，故該暫管辦法不能獨立作為處罰之依據，亦不能作為有線
電視法任何罰則之補充規定。此外，有線電視法第六十四條與修正前暫管辦法第十七
條規定，二者構成要件截然不同，後者竟規定得依前者處理，顯係以行政命令變更或
擴大母法之處罰範圍及內容，違反法律優位原則。遍查有線電視法，或對非法設置有
線電視系統者設有處罰，但對於越區經營則未有規定，無法律依據之情形下，逕以「
越區經營」之名對原告予以處罰，顯已違背前解釋所揭櫫之法律保留原則。故無論原
告有無「越區經營」、「未依本辦法規定申請登記有線播送系統」及「未依本法規定
申請許可，擅自設置有線電視系統」之情形，被告以上開規定對原告科處罰鍰，皆屬
違法。（三）另對於被告以所謂「越區經營」逕行認定經合法申請並取得新聞局核發
有線電視播送系統登記證之原告為「未依本辦法申請登記有線播送系統」，進而擴張
解釋引用有線電視法第六十四條規定，核處原告鉅額罰鍰，原告特引用暫管辦法及其
相關之法令釋示，詳述被告所為處分確屬不當及違法：(1)按經被告依暫管辦法規定審
查並核發播送系統登記證之系統業者，在經營有線電視節目播送業務時，主管機關查
覺其所登記之營業及機房地址內各種營運機具、器材等與實際狀況不符，或未符合規
定；或者其硬體設備以外而與營運有關之事務，例如節目廣告之播放登記事項有無變
動，線路有無非法架設、漏波或濫用頻道、或頻率等，則主管機關之被告依據暫行辦
法第十二條「本法主管機關得派員檢查有線播送系統設備及經營情形，如發現有未符
規定情事，應即通知改正。逾期不改正，註銷其登記證。」規定處理，此不僅明確訂
定於被告所頒行之暫管辦法內，被告且於八十三年四月六日（８３）強廣四字第０五
五八三號函釋第三項，釋示「有線電視節目播送系統暫行管理辦法第十二條所稱之設
備與同辦法第三條第一項第三款之設備同，指營運之機具設備而言。」另第四項釋示
「未符規定情形指與本法，本法施行細則及同辦法有關規定不符之情形，如未經許可
擅自設置有線電節目播送系統，申請登記資料與前開法令不符，播送節目，廣告違反
前開法令規定，纜線附掛或舖設未符前開法令規定等。」及八十三年四月二十一日八
三聞訴字第六七三一號訴願決定意旨「暫管辦法第十二條規定，係對已設立之有線電
視節目播送系統，有播送節目之行為，惟因營運尚有不符法律規定之情形，始通知其
限期改正‧‧。」可知，被告依法制定頒行之暫管辦法，對於當時之第四台，除完成
政府導正合法化之政策外，亦嚴謹地規範合法登記之有線播送系統任何營運作為，其
中當然亦含蓋所謂本案之「越區經營」問題。故由暫行辦法第十二條規定及前揭被告
自身所作之法令解釋及訴願決定意旨，被告對於原告之營運情形，如查覺確有「越區
經營」之情事時，依法應執行之措施及行政作為，可謂極其明確不過。被告依暫行辦
法規定審查並核發播送系統登記證之系統業者，一旦經主管機關查覺有逾越登記證所
載之經營區域而越區經營者，是否即為暫行辦法第十七條規定所指「未依本辦法申請
登記有線播送系統者」。由被告之處分、訴願、再訴願決定內容可知被告採一律從寬
認定。此不但將發生「經合法取得新聞局審查核發登記證之有線播送系統」，卻矛盾
地被同一機關認定為「未依本辦法規定申請登記有線播送系統」之衝突現象。且因被
告未適法引用暫管辦法第十二條諭令原告改正，反而違法依同辦法第十七條規定重懲
鉅額罰鍰，顯示被告一切作為概以金錢處罰恫嚇原告，不尊重自身所頒行之法令及解
釋函，喪失行政機關依法行政最基本之程序正義。(2)被告於處分書雖謂如原告欲變更
區域，尚需向其申請核准。但查暫管辦法中對於變更經營區域，並無如暫管辦法第十
三條對於名稱、地址、負責人變更之明文規定，自無被告所稱申請變更經營區域之情
形。故當業經取得播送系統登記證之原告，因故不得不越區到緊鄰行政區域「中正區
」營運時，其頭端設備並無何變動者，被告自應依暫管辦法第十二條規定通知原告限
期改正，逾期不改正者，再行註銷原告之登記證。如原告經被告註銷播送系統登記證
，解釋上即形成暫管辦法第十七條之未申請登記有線播送系統者，自可依有線電視法
第六十四條辦理。但被告不但未依上開規定處理，亦不接受原告任何申訴或說明，逕
自依暫管辦法第十七條及有線電視法第六十四條規定核罰八十萬元，其嚴厲之情，無
以倫比。縱然被告另指原告前經處罰鍰六十萬元，並要求即刻停止違法設置行為，惟
本案事項與被告上揭所稱是否相同，亦未見被告查證。原處分違法不當，而訴願、再
訴願決定未予審究，仍維持原處分，亦有不當，請撤銷原處分、訴願決定及再訴願決
定等語。
被告答辯意旨略謂︰一、按修正前有線電視節目播送系統暫行管理辦法（以下稱暫管
辦法）第三條第一項第三款明定，有線播送系統於辦理申請登記時，應繳交頭端機房
地址及設備清冊之資料；同辦法第七條復規定，有線播送系統應有節目表專用頻道，
顯見暫管辦法要求業者應有獨立頭端之立法意旨甚明。又同辦法第十七條規定「未依
本辦法規定申請登記有線播送系統者，依本法第六十四條規定處理。」修正前有線電
視法第六十四條則規定「未依本法規定申請許可，擅自設置有線電視系統者，處新台
幣三十萬元以上，一百五十萬元以下罰鍰，並沒入其設備。」。二、查原告有線播送
系統登記證登記之營業區域僅為台北市大安區，其於中正區經營，經台北市政府新聞
處派員於八十六年十二月一日十時四十七分於台北市○○區○○街二十六前側錄得原
告所屬播送系統節目訊號，並發現原告所屬系統第十七頻道節目表中之台呼為「眾樂
有線播送系統」，惟原告並未申請登記於台北市中正區設置有線播送系統，其違法事
證明確，有台北市政府新聞處八十六年十二月五日北市一字第八六二一一六０八００
號函附側錄帶移請被告依法核處附卷可按。三、次查，修正前暫管辦法第三條第四、
五款規定，有線播送系統於辦理申請登記時，尚需繳交營業區域圖，由新聞局予以審
查，據以核發有線電視節目播送系統登記證，該登記證上並載有其營業區域。營業區
域經主管機關核定，如有變更，應即呈報主管機關核准。是明示業者不得任意變更、
擴大營業區域，以維市場秩序之安定。原告登記之營業區域為台北市大安區，未申請
變更許可，即擅自跨區經營，於中正區設置有線系統，揆諸首揭法令，顯違修正前暫
管辦法第十七條規定，應依有線電視法第六十四條之規定核處，被告依法核處並無違
法或不當。又修正前暫管辦法第三條第一項第三款規定，有線播送系統於辦理申請登
記時，應繳交終端機房地址及設備清冊之資料；同辦法第七條又規定，有線播送系統
應有節目表專用頻道，顯係要求業者應有獨立頭端之立法意旨甚明。原告與和平民主
公司共用頭端，不問目的為何，已違上揭規定。四、末查，原告訴稱有線電視節目播
送系統暫行管理辦法欠缺法律之明確授權，有違大法官會議釋字第三一三號解釋云云
，查有線電視節目播送系統暫行管理辦法係依修正前有線電視法第六十九條第一項規
定授權中央主管機關訂定，旨在規範有線電視法施行前未依法定程序架設之有線電視
節目播送系統，要求其依規定申請登記，並按有線電視法之管理規定繼續經營。既稱
管理辦法，則有線系統之經營、播送節目廣告及對消費者權利保護之基本規定，自在
授權範圍之內。原告違反有線電視法規定之事實明確，被告於認事用法上並無違誤，
原告所持理由實不足採，請駁回原告之訴等語。
      理  由
按未依規定申請許可，擅自設置有線電視系統者，處新台幣三十萬元以上，一百五十
萬元以下罰鍰，並沒入其設備，為行為時（即修正前）有線電視法第六十四條所明定
。又依行為時行政院新聞局（即被告）依有線電視法第六十九條訂定之有線電視節目
播送系統暫行管理辦法（以下稱暫管辦法）第三條第一項第三款及第十七條分別規定
「申請登記有線電視節目播送系統者，應於本辦法發布施行後一個月內填具申請書，
附繳左列資料，向直轄市政府新聞處或縣（市）政府辦理登記：一、營業日期及營業
事實證明資料四份。二、負責人身分證影本四份。三、頭端機房地址及設備清冊四份
。四、營業區域圖四份。五、系統布纜圖四份。」「未依本辦法規定申請登記有線播
送系統者，依本法第六十四條規定處理」。本件原告係有線電視節目播送系統業者，
因跨區經營，經被告依行為時有線電視法第六十四條規定，以八十六年九月三十日（
八六）維廣五字第一三六四五號函處以罰鍰六十萬元，並令即刻停止違法設置之行為
暨拆除所佈之纜線有案。嗣台北市政府新聞處派員於八十六年十二月一日十時四十七
分在台北市○○區○○街二十六號前側錄發現原告之系統訊號，並發現原告所屬系統
第十七頻道節目表中之台呼為「眾樂有線播送系統」，有台北市政府新聞處八十六年
十二月五日北市一字第八六二一一六○八○○號函附側錄帶移請被告依法核處附卷可
按。而原告係有線電視節目播送系統業者，申請登記經營區域為台北市大安區，並未
申請登記於台北市中正區設置有線播送系統，有有線播送系統事業資料附原處分卷第
二頁可按。被告以原告前經處罰鍰不為改善，仍為相同之違法行為，事證明確，情節
重大，據以裁處原告罰鍰八十萬元，並請即刻停止違法設置之行為暨拆除所佈之纜線
，揆諸首揭規定，並無違誤，亦無裁量過當情事，一再訴願決定，遞予維持，均無不
合。原告起訴主張被告側錄之訊號地址原為柏傑有線播送系統股份有限公司（以下稱
柏傑公司）及和平民主有線播送系統股份有限公司（以下稱和平民主公司）經營區域
之收視客戶，該二公司在市場之激烈競爭下，已入不敷出，乃關閉機房。柏傑公司、
和平民主公司基於共同維護顧客視聽之權益，乃使用原告所有之機房提供訊號，以降
低經營成本。惟因杯水車薪，彼等仍不免於八十六年間相繼停止營業。惟柏傑公司及
和平民主公司於停業之前，所設播送系統即已遠達中正區。嗣停止營業後，亦未拆除
中正區○○路。原告僅將節目訊號提供予柏傑公司及和平民主公司，至於該節目訊號
傳送至何處，則完全視柏傑公司及和平民主公司與何收視戶締結契約，將網路架設至
何處而定，非原告所能決定。故原告雖供應彼等於大安區之訂戶有線電視節目訊號，
惟因網路接連之特性，中正區內柏傑公司及和平民主公司之舊有訂戶仍可收視原告之
有線電視節目訊號，但原告絕未曾於中正區經營業務或設置任何有線電視系統。原告
與柏傑公司、和平民主公司在中正區之訂戶既未簽定契約，又豈有「越區經營」之情
形，如有，亦應由被告證明。而該中正區之纜線既為柏傑公司或和平民主公司所架設
，豈有可能同時又是原告「非法設立之有線電視系統」。被告僅因於台北市○○區○
○街二十六號前側錄得原告訊號，殊不辨明「原告之訊號是否在該系統傳輸」、「該
系統是否為原告所設置」及「原告有無越區經營」，乃屬截然不同之事實，竟將三者
混為一談，羅織原告有「越區經營」及「未依本法規定申請許可，擅自設置有線電視
系統」之情形。原告係「經合法取得新聞局審查核發登記證之有線播送系統」業者，
因故不得不越區到緊鄰行政區域「中正區」營運時，其頭端設備並無何變動者，被告
自應依暫管辦法第十二條規定通知原告限期改正，逾期不改正者，再行註銷原告之登
記證。如原告經被告註銷播送系統登記證，解釋上即形成暫管辦法第十七條之未申請
登記有線播送系統者，自可依有線電視法第六十四條辦理。惟被告認原告係「經合法
取得新聞局審查核發登記證之有線播送系統」業者，又矛盾地認定原告係「未依本辦
法規定申請登記有線播送系統」業者，未適法引用暫管辦法第十二條，不尊重自身所
頒行之法令及解釋函，喪失行政機關依法行政最基本之程序正義，且不接受原告任何
申訴或說明，逕自依暫管辦法第十七條及有線電視法第六十四條規定核罰八十萬元，
認定事實，適用法律，頗多繆誤云云。經查：按行為時暫管辦法第三條第一項第三款
明定，有線播送系統於辦理申請登記時，應繳交頭端機房地址及設備清冊之資料；同
辦法第七條復規定，有線播送系統應有節目表專用頻道，顯見暫管辦法要求業者應有
獨立頭端之立法意旨甚明。原告與柏傑公司、和平民主公司共用頭端之事實，為原告
所是認，業已違反上開規定，柏傑公司、和平民主公司如有具體違法之事證，被告當
另依法論處，惟原告尚不得因而解免其責。原告訴稱原告訊號於該纜線中流通之原因
有多種可能，或該纜線係為他人所私接，或僅為借道通過該區，或為柏傑公司、和平
民主公司因其他需要所設置，此被告有義務予以查明，豈得僅憑側錄得原告之訊號，
即認定原告有「越區經營」及「非法設立有線電視系統」之依據云云，惟原告迄未提
出具體事證證明為他人所私接或借道通過，所訴核不足採，且原告既已坦認共用頭端
，本院認無另行調查之必要。又原告提供柏傑公司、和平民主公司使用原告所有之機
房提供訊號，該二公司於八十六年間相繼停止營業後，原告仍繼續提供中正區之舊有
客戶收視原告之有線電視節目訊號，此舉與原告自行經營無異，不因原告有否與中正
區之客戶訂約或設置有線電視系統，而異其效果。是原告主張其絕未曾於中正區經營
業務或設置任何有線電視系統，亦未與柏傑公司、和平民主公司在中正區之訂戶簽定
契約，豈有「越區經營」之情形乙節，核無理由。又依行為時暫管辦法第三條第四款
及五款規定，有線播送系統於辦理申請登記時，尚須繳交營業區域圖，由被告予以審
查，據以核發有線電視節目播送系統登記證，該登記證並載有其經營區域。再按申請
有線電視之經營，應填具申請書連同營運計劃，向中央主管機關提出，營運計劃應載
明事項之一為「有線電視經營地區」；申請人經許可經營有線電視後，應按許可「所
指定之地區與期間設立」並依法登記；有線電視在同一地區以五家經營為限，行為時
有線電視法第二十一條第一項、第二項第一款、第二十五條、第二十七條分別定有明
文，足認主管機關即被告許可系統業者於所指定之地區經營有線電視，重在其區域性
，以所指定之地區為限，不得逾越指定之地區至其他地區經營，否則無法貫徹同一地
區以五家經營為限之立法意旨。因此，被告如發現系統業者在所指定之地區內有未符
規定情事或有未經許可擅自變更營運計劃之情事，始有行為時暫管辦法第十二條、有
線電視法第六十一條之適用；如逾越所指定之地區經營有線電視，係未經依有線電視
法規定申請許可，擅自設置有線系統之行為，應依行為時暫管辦法第十七條規定「未
依本辦法規定申請登記有線播送系統者，依本法第六十四條規定處理。」，此為當然
之解釋。原告登記之營業區域為台北市大安區，未經申請許可，即擅自於中正區經營
有線電視播送，揆諸首揭法令，顯違行為時暫管辦法第十七條規定，被告依行為時有
線電視法第六十四條之規定核處，並無違法或不當。又按「分配線網路」係指連接頭
端至訂戶間之纜線網路及設備而言，有線電視系統之分配線網路，由系統經營者自行
設置，其舖設網路者，向直轄市或縣（市）政府申請，其附掛網路者，向電信、電業
等機構申請，行為時有線電視法第二條第十一款、第五條第一項亦有明定。據行為時
暫行辦法第十二條規定：「本法主管機關得派員檢查有線播送系統設備及經營情形，
如發現有未符規定情事，應即通知改正。逾期不改正，註銷其登記證。」，所謂「經
營情形」指有線播送系統設備等硬體以外而與營運有關之事，例如舖設或附掛纜線網
路；所謂「未符規定」係指與有線電視法或該法施行細則或暫管辦法有關規定不符之
情形，例如於核准登記之地區內未依上開規定申請線路或未依所申請之線路舖設或附
掛纜線網路之情形是。如逾越所核准之地區舖設或附掛纜線網路經營有線電視，係未
經依有線電視法規定申請許可，擅自設置有線系統之行為。原告所引用被告於八十三
年四月六日（８３）強廣四字第０五五八三號函釋第四項釋示意旨「纜線附掛或舖設
未符前開法令規定」及八十三年四月二十一日八三聞訴字第六七三一號訴願決定書意
旨「暫管辦法第十二條規定，係對已設立之有線電視節目播送系統，有播送節目之行
為，惟因營運尚有不符法律規定之情形，始通知其限期改正‧‧。」，均指在核准登
記之地區營運有不符規定之情形而言，不宜將之擴張解釋為系統業者於逾越登記地區
附掛或舖設纜線時，被告僅能依行為時暫行辦法第十二條規定通知改正，逾期不改正
註銷其登記證，原告主張被告應依行為時暫管辦法第十二條規定處理，顯有誤會。是
被告認原告越區經營係「未依本辦法規定申請登記有線播送系統者」，與認原告於核
准登記地區係「經合法取得新聞局審查核發登記證之有線播送系統者」，無何矛盾之
處。原告主張「此不但將發生『經合法取得新聞局審查核發登記證之有線播送系統』
，卻矛盾地被同一機關認定為『未依本辦法規定申請登記有線播送系統』之衝突現象
」云云，即不足採。末查，行為時有線電視節目播送系統暫行管理辦法係依行為時有
線電視法第六十九條第一項規定授權中央主管機關訂定，旨在規範有線電視法施行前
未依法定程序架設之有線電視節目播送系統，要求其依規定申請登記，並按有線電視
法之管理規定繼續經營。既稱管理辦法，則有線系統之經營、播送節目廣告及對消費
者權利保護之基本規定，自在授權範圍之內，原告訴稱有線電視節目播送系統暫行管
理辦法欠缺法律之明確授權，有違大法官會議釋字第三一三號解釋云云，並無理由。
原告所訴各節均非可採，其訴無理由，應予駁回。
據上論結，本件原告之訴為無理由，爰依行政訴訟法第二十六條後段，判決如主文。
中    華    民    國     八十九      年      一      月      二十       日
                    行 政 法 院 第 二 庭
                                審 判 長 評  事      陳  石  獅
                                         評  事      彭  鳳  至
                                         評  事      黃  合  文
                                         評  事      林  茂  權
                                         評  事      王  立  杰
右  正  本  證  明  與  原  本  無  異
                                         法院書記官  王  福  瀛
中    華    民    國     八十九      年      一      月     二十一      日


司法院資訊處製作；財團法人民間司法改革基金會備份。
